【裁判字號】    98,交聲,1357
【裁判日期】    990119
【裁判案由】    聲明異議
【裁判全文】
臺灣臺南地方法院交通事件裁定    98年度交聲字第1357號
移送機關    交通部公路總局嘉義區監理所臺南監理站
異議人即
受處分人    甲○○
上列受處分人因違反道路交通管理處罰條例案件，對於交通部公
路總局嘉義區監理所台南監理站民國98年10月19日所為之裁決處
分（處分案號：嘉監南字第裁74-HD0000000號），聲明異議，本
院裁定如下：
    主  文
原處分撤銷。
甲○○不罰。
    理  由
一、原處分意旨略以：異議人即受處分人甲○○（下稱異議人）
    所有車號3995-SR號自用一般小客車，於民國98年9月19日15
    時17分經人駕駛行經台中縣神岡鄉○○路519號，因有以安
    裝其他器具之方式不能辨識號牌之違規行為，經臺中縣警察
    局豐原分局員警當場攔停，嗣經交通部公路總局嘉義區監理
    所台南監理站（下稱移送機關）以其違規事證明確，依道路
    交通管理處罰條例第13條第1項及違反道路交通管理事件統
    一裁罰基準表之規定，裁處罰鍰新台幣3,000元。
二、本件聲明異議意旨略以：異議人雖有在上開車輛之車牌上安
    裝其他器具，但尚未達無法辨識號牌之程度，為此，聲明異
    議，請求撤銷原處分等語。
三、按「汽車行駛有損毀或變造汽車車牌、塗抹污損牌照，或以
    安裝其他器具之方式，使不能辨認其車牌號碼者，處汽車所
    有人新台幣2,400元以上4,800元以下罰鍰，並責令申請換領
    牌照或改正。」道路交通管理處罰條例第13條第1項第1款定
    有明文，析其規定文義，其處罰要件，乃須損毀、變造、塗
    抹污損牌照，或以安裝其他器具之方式，致使不能辨認車牌
    號碼之程度，始足當之。苟依個案情節，認所安裝之器具未
    有達「不能辨認」號牌之程度，自不能以該規定相繩。
四、經查：
  (一)異議人所有之上開車輛確曾於前揭時、地，經第三人陳嘉瑋
    駕駛，因於車牌上加裝其他器具，為警以有安裝其他器具之
    方式不能辨識號牌之違規行為舉發，有臺中縣警察局98年9
    月19日中縣警交字第HD0000000號舉發違反道路交通管理事
    件通知單1紙及採證照片2幀在卷可稽。
  (二)惟異議人辯稱雖車牌上加裝飾品，但尚未達不能辨識車牌號
    碼之程度等語。經本院檢視採證照片，可知異議人係於車牌
    上加裝一紅色外框、左下方有一蘋果形狀之圖案、中間下方
    有「HELLO KITTY」字樣，及將「HELLO KITTY卡通公仔娃娃
    」懸掛在汽車後車牌牌號第6碼（即英文字母「R」）之右下
    方位置。上開紅色外框、左下方有一蘋果形狀之圖案、中間
    下方「HELLO KITTY」字樣，並未遮住該車牌上「台灣省、3
    995-SR」等文字，僅該「HELLO KITTY卡通公仔娃娃」稍微
    遮蓋前開英文字母「R」之右下端少範圍部分，然因英文字
    母「R」之字樣，右下方尚有一斜線，仍可一望即明而判斷
    該字體為「R」，亦無使人誤判為其他字母，而有混淆完整
    號牌判斷之疑慮。又移送機關並未提出上開飾品有霓虹燈閃
    光設計，或使用反光材質製造將有使人無法辨識之情等資料
    以供本院參酌，是上開車輛經人駕駛行駛於道路上，仍足使
    人清楚辨識該車牌為「3995-SR」無疑。因此，異議人於上
    開車輛車牌上裝設牌框，尚不致影響車牌號碼之辨認，是異
    議人上開辯解，尚屬有據。
五、綜上所述，異議人所有上開車輛之車牌既能以目視方式正確
    辨識，自難認與前開道路交通管理處罰條例第13條第1項第1
    款「不能辨識」之構成要件相符。移送機關疏未詳查，遽為
    前開裁罰，難認允當，從而，本件異議，為有理由，自應由
    本院將原處分撤銷，並為異議人不罰之諭知，以資適法。
六、據上論斷，應依道路交通管理處罰條例第87條第2項、道路
    交通案件處理辦法第20條前段，裁定如主文。
中    華    民    國    99    年    1     月    19    日
                     交通法庭   法  官   陳淑勤
以上正本證明與原本無異。
如不服本裁定，應於送達後5日內，向本院提出抗告狀。
                                書記官   謝國欽
中    華    民    國    99    年    1     月    19    日


司法院資訊處製作；財團法人民間司法改革基金會備份。
